Wilian Soares dos Santos

E-mail: wilian.santos.dev@outlook.com Localização: Artur Nogueira, SP Brasil

Celular: (19) 97133-0046 Portifólio: https://wilian-portifolio.vercel.app/

Linkedin: https://www.linkedin.com/in/wilian-soares-dos-santos-115328124/

Sobre

Sou especializado em aplicações front-end e back-end web. Tenho conhecimento em construir páginas web com HTML, CSS e JavaScript, tenho conhecimento em préprocessadores como SCSS e automatizadores de tarefas como GRUNT, também desenvolvo páginas com frameworks como React.js e Next.js, tenho familiaridade com styled-components, redux e react query. Com o back-end construo APIs com Python e Django, utilizando Django Rest. Atualmente sou estudante de programação, não tenho experiência profissional em programação, dedico o meu tempo aos estudos e a pratica com projetos acadêmicos. Minhas formações são Desenvolvedor Full Stack Python, um curso profissionalizante também estou no 5° semestre de Análise e Desenvolvimento de Sistemas, no design de código meu foco é o simples e funcional, sempre aplicando as boas práticas da comunidade.

Experiência

Operador de maquinário na TEKA - Tecelagem Kuehnrich S.A. (2021 - Presente)

Operador de Logística Especializado na Snellog (2016 - 2019)

Auxiliar de Almoxarifado na Ebenézer Piscinas (2014 - 2015)

Líder de Produção na SBW do brasil (2012 - 2014)

Formação

UNINTER - Centro Universitário Internacional – Análise e Desenvolvimento de Sistemas (2021 - Cursando)

EBAC - Escola Britânica de Artes Criativas e Tecnologia – Desenvolvedor Full Stack Python (2024 - Cursando)

Habilidades

- TypeScript, React, Vue.js, Next.js
- TailwindCSS, Bootstrap
- Gulp, Grunt, LESS, SCSS
- Python, Django, Django Rest
- MySQL, Postgres, Docker
- Git